臺灣高等法院高雄分院刑事判決　　　　 94年度上易字第370號
上　訴　人　　臺灣高雄地方法院檢察署檢察官
被　　　告　　乙○○
上列上訴人因被告竊盜案件，不服臺灣高雄地方法院93年度易緝
字第38號中華民國94年3 月17日第一審判決（起訴案號：臺灣高
雄地方法院檢察署93年度偵字第22137 號），提起上訴，本院判
決如下：
    主  文
上訴駁回。
    事實及理由
一、本案經本院審理結果，認第一審判決以檢察官起訴所載被告
    乙○○結夥三人竊盜罪證明確，而論處被告罪刑，認事用法
    及量刑均無不當；另以檢察官移送併案審理部分，與本案無
    連續犯關係可言，應退回檢察官另為處理，經核亦無不合。
    均應予維持，並引用第一審判決書記載之事實、證據及理由
    。（如附件。惟被告於91年間因違反毒品危害防制條例案件
    ，先後經法院判處有期徒刑3 月、8 月確定，嗣經定執行刑
    為有期徒刑10月，於92年11月11日執行完畢；原審記載「乙
    ○○曾於民國90年間因違反毒品危害防制條例案件，經本院
    以90年訴字第3032號判處有期徒刑3 月確定，於92年11月12
    日執行完畢．．．」，此項記載未盡詳明，及執行完畢日期
    未盡符合，均併此敘明）。
二、檢察官上訴意旨略以：被告乙○○另於本件判決確定前之93
    年9 月27日起至同年10月24日止，在高雄縣大寮鄉○○○段
    地號3569號倉庫前等處，與林崇仰、林崇仲2 人，以承租小
    貨車之方式，並用徒手竊取甲○○等人之帳棚鐵架等物，而
    被告上開犯行與前開原審所認定之犯罪事實之犯罪時間緊接
    ，手段相同，所犯罪名又同一，顯係基於概括之犯意反覆為
    之，為連續犯，屬裁判上之一罪，依審判不可分之原則，為
    該案起訴效力所及，原審未及併案審理云云。惟查，檢察官
    上訴而聲請併案審理部分，業經檢察官於原審就同一事實移
    送併案審理，原審以：「按連續犯之成立，不僅需犯罪時間
    緊接，所犯為構成要件相同之罪，且必須係基於概括之犯意
    ，而所謂概括之犯意是指行為人於為第1 件犯罪行為時，即
    有反覆實施犯罪行為之意，經查檢察官所移送併案審理之上
    開案件之犯罪時間距本案被告乙○○竊盜之時間，兩者相距
    已7 月，於時間上已難認是緊接。又查被告乙○○於93年2
    月29日犯本件竊盜案件後，即未再為任何竊盜行為，且其嗣
    後於93年5 、6 月間亦已找到工作，後係因工作不穩定，收
    入不夠，始再起意連續為如原判決附表之竊盜犯行等情，已
    據被告乙○○供承在卷，足徵被告乙○○係因工作收入不夠
    方起犯意再犯竊盜行為，因之，移送併辦部分與本案既難認
    被告乙○○係基於概括犯意為之，即與本案無連續犯裁判上
    一罪關係，本院無從併予審理，併辦部分應退回檢察官另為
    處理。」等理由，未予併案審理而退回檢察官另行處理，經
    核並無不合。本件檢察官上訴聲請併案部分，其聲請併辦之
    事實與檢察官於原審聲請併案之事實相同，基於同上理由，
    本院無法併案審理，應退回檢察官另行處理。綜上所述，本
    件檢察官之上訴為無理由，應予駁回。
三、被告乙○○經合法傳喚，無正當之理由不到庭，爰不待其陳
    述逕行判決。
四、據上論斷，應依刑事訴訟法第368 條、第371 條、第373 條
    ，判決如主文。
本案經檢察官許月雲到庭執行職務。
中　　華　　民　　國　　94　　年　　7 　　月　　29　　日
                  刑事第五庭    審判長法  官  曾永宗
                                      法  官  陳明富
                                      法  官  邱永貴
以上正本證明與原本無異。
不得上訴。
中　　華　　民　　國　　94　　年　　7 　　月　　29　　日
                                      書記官  唐奇燕
附錄本件判決論罪科刑法條：
中華民國刑法第321條
犯竊盜罪而有左列情形之一者，處6 月以上、5 年以下有期徒刑
：
一  於夜間侵入住宅或有人居住之建築物、船艦或隱匿其內而犯
    之者。
二  毀越門扇、牆垣或其他安全設備而犯之者。
三  攜帶兇器而犯之者。
四  結夥三人以上而犯之者。
五  乘火災、水災或其他災害之際而犯之者。
六  在車站或埠頭而犯之者。
前項之未遂犯罰之。
